【裁判字號】    98,裁,1484
【裁判日期】    980618
【裁判案由】    虛報進口貨物產地
【裁判全文】
最  高  行  政  法  院  裁  定
                                      98年度裁字第1484號
上  訴  人  羅林貿易有限公司
代  表  人  甲○○
訴訟代理人  柯淵波律師
被 上訴 人  財政部高雄關稅局
代  表  人  蔡秋吉
上列當事人間虛報進口貨物產地事件，上訴人對於中華民國96年
5月15日高雄高等行政法院95年度訴字第1066號判決，提起上訴
，本院裁定如下：
    主  文
上訴駁回。
上訴審訴訟費用由上訴人負擔。
    理  由
一、按對於高等行政法院判決之上訴，非以其違背法令為理由，
    不得為之，行政訴訟法第242條定有明文。依同法第243條第
    1項規定，判決不適用法規或適用不當者，為違背法令；而
    判決有同條第2項所列各款情形之一者，為當然違背法令。
    是當事人對於高等行政法院判決上訴，如依行政訴訟法第24
    3條第1項規定，以高等行政法院判決有不適用法規或適用不
    當為理由時，其上訴狀或理由書應有具體之指摘，並揭示該
    法規之條項或其內容；若係成文法以外之法則，應揭示該法
    則之旨趣，倘為司法院解釋或本院之判例，則應揭示該判解
    之字號或其內容。如以行政訴訟法第243條第2項所列各款情
    形為理由時，其上訴狀或理由書，應揭示合於該條項各款之
    事實。上訴狀或理由書如未依此項方法表明者，即難認為已
    對高等行政法院判決之違背法令有具體之指摘，其上訴自難
    認為合法。
二、本件上訴人對於高雄高等行政法院判決上訴，主張：(一)上訴
    人舉出其磚胚尺寸較進口貨物成品之尺寸（600x600xlOmm）
    分別有（1Ox1Oxlmm）之差別，而此部分原產地認定委員會
    卻概予忽略不提，逕謂GBP INTERTRADE CO.,LTD（以下簡稱
    GBP公司）自大陸所進口磁磚胚每PCS（片）重量與尺寸與進
    口貨物所取貨樣相當顯無加工損耗云云之認定，豈無違反專
    業判斷及經驗法則，系爭事件原產地認定委員會民國（下同
    ）95年3月10日第5次審議結果，其正確性及公信力是否無疑
    可採，已有所動搖，而原判決就原審言詞辯論終結前，上訴
    人所提前開足以影響判決基礎之事證，究係如何不可採信及
    是項鑑定結果具體可信之心證理，未為逐項論列，自有判決
    不備理由之違誤。(二)所謂「附加價值率」是否超過百分之三
    十五，係以進口貨物加工前後之「價格」為計算依據，並非
    以「加工製程」之比例作為判斷標準，此依「進口貨物原產
    地認定標準」第5條第2款規定及第7條第1項第2款與第2項規
    定甚明，且經被上訴人訴訟代理人於原審審理時所自認原處
    分捨前揭法令規定之判斷標準，採以非法定之判斷依據，遽
    認上訴人系爭進口磁磚以「加工製程」而言，未達「附加價
    值率」百分之三十五以上，顯係違法行政，其原行政處分已
    有重大瑕疵，乃原判決未予糾正，反採原處分違法之處分依
    據為判決理由，同屬可議，應有判決不適用法規或適用不當
    之違法。(三)依據原審卷附泰國商業部於94年12月29日所核發
    之編號N0.023752、N0.023768、N0.023756、N0.023757、N0
    .023749之原產地證明書所載內容與我國系爭五批進口磁磚
    之進口報單上各項記載無論出口人、進口人、出口日期、運
    送方式、品名、貨物重量及發票號碼等各項內容逐一勾稽完
    全一致，應屬具有證據能力足為適格充分之產地證明。且貨
    物自泰國出口已在泰國海關依其出口報單實施貨物查驗，泰
    國政府依據其海關實際查驗出口貨物結果之相關證明文件核
    發產地證明，何需再度查驗貨物，此乃舉世皆然之論理法則
    與國際貿易之經驗定則，豈可僅以日期上必然產生之差異即
    作為否定產地證明其證力與證明力之依據。準此，原判決對
    於系爭貨物產地證明之證據能力及證明力之取捨顯不符論理
    法則與經驗定則，而有判決理由不備之違法。(四)查上訴人僅
    是一介平民，從事進口貿易，依我國法令規定，取得泰國政
    府出具之官方產地證明文件及泰國出口商GBP公司出示之工
    廠許可證明及加工生產設備，足以確認進口貨物之來源。上
    訴人既已就其無涉及「故意」逃避管制之情事盡其舉證之責
    ，則被上訴人應就罰鍰之裁罰及沒入發生之要件，即故意逃
    避管制之事實，負有舉證之責任。惟本件被上訴人既未能舉
    證，證明上訴人有故意間接進口非經濟部公告准許大陸物品
    之行為，則被上訴人逕予科處貨價一倍罰鍰，並沒入貨物，
    尚有未合等語，為其論據。本院經核上訴狀所載內容，或係
    重述其在原審業經主張而為原判決摒棄不採之陳詞，或係就
    原審取捨證據、認定事實之職權行使事項，任加指摘違誤，
    或係就原審所為論斷或駁斥其主張之理由，泛言原判決不備
    理由及判決不適用法規或適用不當，而未具體表明原判決究
    竟有如何合於不適用法規或適用不當、或有行政訴訟法第24
    3條第2項所列各款之情形，尚難認為已對原判決之如何違背
    法令有具體之指摘。依首揭規定及說明，應認其上訴為不合
    法，應予駁回。
三、據上論結，本件上訴為不合法。依行政訴訟法第249條第1項
    前段、第104條、民事訴訟法第95條、第78條，裁定如主文
    。
中    華    民    國    98    年    6     月    18    日
                    最高行政法院第三庭
                        審判長法官  高  啟  燦
                              法官  鄭  忠  仁
                              法官  王  德  麟
                              法官  黃  合  文
                              法官  吳  慧  娟
以  上  正  本  證  明  與  原  本  無  異
中    華    民    國    98    年    6     月    19    日
                              書記官  邱  彰  德


司法院資訊處製作；財團法人民間司法改革基金會備份。
